臺灣彰化地方法院刑事判決
111年度交訴字第79號
公  訴  人  臺灣彰化地方檢察署檢察官
被      告  丁秋城


上列被告因公共危險案件，經檢察官提起公訴（111年度偵字第1
831號），本院裁定改行簡式審判程序，判決如下：
    主    文
丁秋城犯駕駛動力交通工具發生交通事故致人傷害而逃逸罪，處
有期徒刑陸月，如易科罰金，以新臺幣壹仟元折算壹日。
    犯罪事實及理由
一、本案犯罪事實及證據，除補充「被告丁秋城於本院審理時之
    自白」作為證據外，其餘均引用如附件臺灣彰化地方檢察署
    檢察官起訴書之記載。
二、論罪科刑
（一）核被告所為，係犯刑法第185條之4第1項前段之駕駛動力
      交通工具發生交通事故致人傷害而逃逸罪。
（二）被告前因違反臺灣地區與大陸地區人民關係條例、詐欺等
      案件，分別經判決確定，並經本院以104年度聲字第1944
      號裁定定應執行有期徒刑4年確定，於民國105年9月8日縮
      短刑期假釋付保護管束，於107年2月11日保護管束期滿未
      經撤銷，視為執行完畢等情，有刑案資料查註紀錄表在卷
      可稽，其於受有期徒刑執行完畢後，5年以內故意再犯有
      期徒刑以上之罪，為累犯。然審酌被告本案係因偶然之交
      通事故後所犯，並非計畫性犯罪，難認有特別惡性或刑罰
      反應力薄弱之情，又考量本案之犯罪情節、被告之主觀惡
      性、被害人游若蓁受傷程度尚屬輕微及罪刑相當原則等情
      ，認處以刑法第185條之4第1項前段之法定最低本刑有期
      徒刑6月，已非輕罰；且因被告於發生交通事故後，無視
      被害人人車倒地受傷之情狀，未救助被害人即逕行離去，
      使被害人陷於二度受傷害之危險中，而被告當時並無不能
      停留現場、救助被害人之情事，依被告犯罪時之情狀，顯
      無刑法第59條所定情堪憫恕之情形，是如因累犯加重最低
      本刑後，即須量處被告有期徒刑7月以上之不得易科罰金
      或易服社會勞動之刑，則被告所受之刑罰顯已超過所應負
      擔之罪責，而使其人身自由因此有遭受過苛侵害之虞，已
      不符合憲法罪刑相當原則及比例原則，故本院依司法院釋
      字第775號解釋意旨，裁量不加重其刑。
（三）爰以行為人之責任為基礎，審酌被告於交通事故發生後，
      未立即報警或對被害人施以救護，亦未留下姓名或任何可
      資聯絡之方式，反而離開現場，所為實有不該；惟念及其
      犯罪後均坦承犯行，復與被害人和解，並已賠償被害人損
      害，有和解書在卷可稽（見偵卷第85頁），犯後態度尚佳
      ，暨考量其國小畢業，目前無業，沒有負債，已婚，有3
      名成年子女之智識程度、家庭生活與經濟狀況等一切情狀
      ，量處如主文所示之刑，並諭知易科罰金之折算標準，以
      示懲儆。
三、依刑事訴訟法第273條之1第1項、第299條第1項前段、第310
     條之2、第454條第2項，判決如主文。
四、如不服本判決，得自收受送達之日起20日內，向本院提起上
    訴。
本案經檢察官余建國提起公訴，檢察官林子翔到庭執行職務。
中　　華　　民　　國　　111 　年　　6 　　月　　24　　日
                  刑事第八庭  法  官  徐啓惟
以上正本證明與原本無異。
如不服本判決應於收受判決後20日內向本院提出上訴書狀，並應
敘述具體理由。其未敘述上訴理由者，應於上訴期間屆滿後20日
內向本院補提理由書(均須按他造當事人之人數附繕本)「切勿逕
送上級法院」。
告訴人或被害人如對本判決不服者，應具備理由請求檢察官上訴
，其上訴期間之計算係以檢察官收受判決正本之日期為準。
中　　華　　民　　國　　111 　年　　6 　　月　　24　　日
                              書記官  林佑儒
附錄論罪科刑條文：
中華民國刑法第185條之4
駕駛動力交通工具發生交通事故，致人傷害而逃逸者，處6月以
上5年以下有期徒刑；致人於死或重傷而逃逸者，處1年以上7年
以下有期徒刑。
犯前項之罪，駕駛人於發生交通事故致人死傷係無過失者，減輕
或免除其刑。

附件：

臺灣彰化地方檢察署檢察官起訴書
                                     111年度偵字第1831號
　　被　　　告　丁秋城　男　67歲（民國00年0月0日生）
　　　　　　　　　　　　住彰化縣○○市○○里○○路000號
　　　　　　　　　　　　國民身分證統一編號：Z000000000號
上列被告因公共危險案件，已經偵查終結，認應提起公訴，茲將
犯罪事實及證據並所犯法條分敘如下：
　　　　犯罪事實
一、丁秋城於民國111年1月1日20時許，騎乘車號000-000號重型
    機車沿彰化縣員林市博愛路由南往北方向行駛，於同日20時
    13分許，行經博愛路與靜修路之交岔路口時，本應注意行經
    閃光紅燈交岔路口，應減速慢行，先停止於交岔路口，且讓
    幹線道車先行，依當時情形並無不能注意之情事，竟疏未注
    意，即貿然往前行駛，適有游若蓁騎乘車號000-0000號重型
    機車沿靜修路由西往東方向行駛，行經上址交岔路口時，同
    應注意行經閃光黃燈交岔路口時，應減速接近，小心通過，
    卻疏未注意即貿然往前行駛，2車因而發生碰撞，丁秋城、
    游若蓁雙方均跌落地面上，游若蓁因此受有左側腕部挫傷、
    右側踝部挫傷等傷害；丁秋城亦因此受有左膝擦挫傷之傷害
    （丁秋城、游若蓁涉有過失傷害罪嫌部分，均未據告訴）。
    詎丁秋城肇事致人受傷後，基於肇事逃逸之犯意，未待警方
    及救護人員前來處理，亦未自行對游若蓁加以救護，隨即騎
    乘上開機車逃逸。嗣經警獲報循線查獲。
二、案經彰化縣警察局員林分局報告偵辦。
　　　　證據並所犯法條
一、證據清單及待證事實：
編號 證據名稱 待證事實 1 被告丁秋城於警詢及偵訊中之供述 被告坦承於上開時間、地點，騎乘機車與被害人游若蓁所騎乘之機車發生碰撞，並騎乘機車離開現場等事實。 2 證人游若蓁於警詢之證言 證明被告涉有上開肇事逃逸犯行之事實。  診斷證明書2紙 被告及被害人均受有上述傷害之事實。 3 道路交通事故現場圖、道路交通事故調查報告表（一）（二）之1、現場及行車紀錄器畫面翻拍及車損照片等 全部犯罪事實。  交通部公路總局臺中區監理所111年4月14日彰鑑字第1110035810號函檢附之彰化縣區車輛行車故鑑定會彰化縣區0000000號鑑定意見書1份 鑑定意見「一、丁秋城駕駛普通重型機車，夜晚行至閃紅號誌交岔路口，未減速接近，先停止於交岔路口前，讓幹道車先行，為肇事主因。二、游若蓁駕駛普通重型機車，夜晚行至閃黃號誌交岔路口，未減速接近，注意安全，小心通過，為肇事次因。」  
二、核被告所為，係犯刑法第185條之4第1項前段之肇事逃逸罪
    嫌。其前因詐欺、臺灣地區與大陸地區人民關係條例等案件
    ，經法院判處有期徒刑10月、1年10月、1年9月確定，並經
    裁定應執行有期徒刑4年確定，甫於105年9月8日縮短刑期假
    釋出監，並付保護管束，於107年2月11日保護管束期滿假釋
    未經撤銷，視為執行完畢，此有本署刑案資料查註紀錄表在
    卷可參，其於5年以內故意再犯本件有期徒刑以上之罪，為
    累犯，請依刑法第47條第1項規定，酌情加重其刑。
三、依刑事訴訟法第251條第1項提起公訴。
  　此　致
臺灣彰化地方法院
中　　華　　民　　國　 111　　年　　4 　　月　　19　　日
　　　　　　　　　　　　　　　檢　察　官  余建國